臺灣嘉義地方法院刑事判決　　　　　　 96年度簡上字第205號
上　訴　人
即　被　告　甲○○
上列上訴人即被告被訴家暴毀損案件，不服本院嘉義簡易庭96年
度嘉簡字第992號中華民國96年6月29日第一審簡易判決（聲請
案號：臺灣嘉義地方法院檢察署96年度速偵字第150號），提起
上訴，本院管轄第二審之合議庭判決如下：
    主  文
上訴駁回。
    事   實
一、甲○○與乙○○是夫妻，為家庭暴力防治法第3條第1款所定
    之家庭成員。甲○○因細故對乙○○心生不滿，竟基於毀棄
    損壞之故意，於民國96年6月1日凌晨3時許，前往乙○○位
    於嘉義縣大林鎮中林里13鄰中林90之7號住處前，先將雙手
    戴上塑膠透明手套後，持罐裝紅色及金色噴漆各1罐，朝乙
    ○○所有，停放該址前之車牌號碼5593-JG號黑色自用小客
    車後側及右後側車身噴漆，毀損該車右後側及後方車身之烤
    漆、雨刷及後擋風玻璃，足以生損害於乙○○。經警據報前
    往上址將甲○○逮捕，並扣得上述塑膠透明手套1雙、罐裝
    紅色及金色噴漆各1罐等物。
二、案經乙○○訴由嘉義縣警察局民雄分局報請臺灣嘉義地方法
    院檢察署檢察官偵查聲請簡易判決處刑。
    理  由
一、按被告以外之人於審判外之言詞或書面陳述，除法律有規定
    者外，不得作為證據。當事人、代理人或辯護人於法院調查
    證據時，知有第159條第1項不得為證據之情形，而未於言詞
    辯論終結前聲明異議者，視為有前項之同意。被告以外之人
    於偵查中向檢察官所為之陳述，除顯有不可信之情況者外，
    得為證據。刑事訴訟法第159條第1項、第159條之5第2項、
    第159條之1第2項分別定有明文。查檢察官、被告即上訴人
    甲○○（下稱被告）對於告訴人乙○○於警詢時之陳述，未
    於言詞辯論終結前聲明異議，本院審酌其言詞陳述作成時之
    情況，核無違法取證或其他瑕疵，認為以之作為證據為適當
    ，是其此部分之陳述，應有證據能力。
二、訊據被告對於上揭犯罪事實，於本院審理時坦承不諱（見本
    院卷第18頁），並經告訴人於警詢時指述明確（見警卷第9-
    10），復有現場、車損照片6張及塑膠透明手套1雙、罐裝紅
    色及金色噴漆各1罐扣案可證，被告自白核與事實相符，應
    堪認定。
三、核被告所為，係犯刑法第354條之毀棄損壞罪嫌，並屬家庭
    暴力防治法第2條第2款之家庭暴力罪。扣案之塑膠透明手套
    1雙、罐裝紅色及金色噴漆各1罐等物，為被告所有供犯罪所
    用之物，並應依刑法第38條第1項第2款宣告沒收。原審認本
    件事證明確，適用刑法第354條、第41條第1項前段、第38條
    第1項第2款，刑法施行法第1條之1第1項、第2項前段，審酌
    被告犯罪情狀，判處有期徒刑3月，如易科罰金，以新臺幣1
    千元折算1日，其認事用法並無違誤，量刑亦屬妥適。被告
    固以原審量刑過重，請求改判較輕之刑，而提起上訴。惟按
    刑之量定，係實體法上賦予法院得為自由裁量之事項，倘其
    未有逾越或濫用法律所規定裁量之外部及內部性界限，並符
    合法規範之體系及目的，遵守一般有效之經驗及論理法則，
    即不得任意指為違法（最高法院75年台上字第7033號判例參
    照）。原審基於調查審理所認定之事實，斟酌卷內所存資料
    及刑法第57條所定之一切情狀，在法定刑度內加以考慮而為
    量刑，妥適反應其所認定之犯罪事實與全案情節，罰當其罪
    ，尚無失出，厥無瑕疵可指。況被告亦未提出於原審判決後
    ，有何其他足以影響量刑輕重之新事實發生，諸如獲得被害
    人之諒解，或被害人所受之損害更加擴大等等，從而，本件
    被告上訴意旨指摘原審量刑過重，請求撤銷原判決，從輕量
    刑，並無理由，應予駁回。
據上論結，應依刑事訴訟法第455條之1第1項、第3項、第368條
，判決如主文。
本案經檢察官邱美英到庭執行職務
中　　華　　民　　國　　96　　年　　8 　　月　　31　　日
                  刑事第四庭審判長法  官  蔡憲德
                                  法  官  吳育霖
                                  法　官　王慧娟
上列正本證明與原本無異。
本件不得上訴。
中　　華　　民　　國　　96　　年　　8 　　月　　31　　日
                              　　書記官　黃子祝
